ROBERTO LUIZ RAMOS VARGAS

• Analista de Desenvolvimento Junior •

CONTATO

Brasileiro, Solteiro, 21 anos (11) 97036-6558 luizroberto1957@hotmail.com https://www.linkedin.com/in/roberto-luiz-45616a139/ São Paulo, SP

SOBRE MIM

Desenvolvedor de software com aproximadamente 1 ano de experiencia, atualmente trabalhando com manutenção e desenvolvimento de soluções em VB6, C# e SqlServer, além de desenvolver projetos pessoais utilizando ferramentas como o Java, JavaScript e React atualmente:

https://github.com/RobertoLRV

FORMAÇÃO

2017 - 2021 • (Cursando) Universidade São Judas Tadeu - Engenharia de Computação

2020 - (Cursando) • Rocketseat - BootCamp LaunchBase

2014 - 2015 • Senai Roberto Simonsen - Técnico em Mecânica.

2010 - 2012 • Macro Byte - Curso de Informatica Basico e Avançado.

EXPERIÊNCIA

2019 - Atual QI Solution Group Serviços de Informática Ltda

Estagiário / Analista de Sistemas Júnior

- Encarregado pelo levantamento de requisitos, analise e Planejamento de projetos utilizando as ferramentas VB6, C# e SqlServer.
- Mapeamento de processos, impacto de alterações, modelagem de dados e qualidade das rotinas e processos.

2018 - 2019 SKY Brasil

Estagio de Qualidade, Processos e Projetos

- Analise de ferramentas MetrixBox e relatorios de performance dos indicadores de rede.
- Identificação de melhorias e analise de performance dos servidores CDN e EPC para redimensionamento de rede banda larga

TRABALHOS VOLUNTÁRIOS

2018 Universidade São Judas Tadeu

Monitoria Voluntaria de Calculo Integral e Diferencial

• Orientação a alunos com dúvidas, revisão de exercícios através de aulas.

2012 Escola Raimundo Correia

Monitoria Voluntaria de Informatica

- Auxiliar e orientar crianças com duvidas no laboratorio de informatica.
- Manutenção dos Equipamentos do laboratorio.

HABILIDADES

JavaScript	Html 5	SQL Server
C#	Bootstrap	MySql
С	Css	Git
Java	VB6	AWS